臺灣高雄地方法院民事裁定
110年度消債更字第31號

聲  請  人  蔡朝琮  
0000000000000000

0000000000000000

代  理  人  陳建宏律師

上列當事人因消費者債務清理事件聲請更生，本院裁定如下：
    主  文
聲請人蔡朝琮自中華民國一一○年七月二十八日下午四時起開始
更生程序。
命司法事務官進行本件更生程序。
    理  由
一、按債務人不能清償債務或有不能清償之虞者，得依本條例所
    定更生或清算程序，清理其債務；債務人無擔保或無優先權
    之本金及利息債務總額未逾新臺幣（下同）12,000,000元者
    ，於法院裁定開始清算程序或宣告破產前，得向法院聲請更
    生；法院開始更生程序之裁定，應載明其年、月、日、時，
    並即時發生效力；法院開始更生或清算程序後，得命司法事
    務官進行更生或清算程序，必要時得選任律師、會計師或其
    他適當之自然人或法人1人為監督人或管理人，消費者債務
    清理條例（下稱消債條例）第3條、第16條第1項、第42條第
    1項、第45條第1項分別定有明文。
二、聲請意旨略以：伊有不能清償債務情事，前依消債條例規定
    ，向本院聲請調解債務清償方案，惟調解不成立。伊又未經
    法院裁定開始清算程序或宣告破產，爰聲請更生等語。
三、經查：
  ㈠聲請人前於民國109年12月10日提出債權人清冊，向本院聲請
    調解債務清償方案，經本院109年度司消債調字第707號受理
    ，於110年1月11日調解不成立，聲請人於同日以言詞聲請更
    生等情，業經本院依職權調取上開調解卷宗核閱無訛。
  ㈡聲請人於107年度至109年度均無申報所得，名下無財產，有
    富邦人壽保單解約金79,023元（已扣保單借款本利和62,155
    元），至國泰人壽部分，則非保戶；又聲請人自108年1月起
    迄今為工地粗工臨時工，從事清潔、搬運、清理土石工作，
    工作地點不定，日薪1,000元，如日領則日薪900元，每月收
    入約24,000元，未領取補助或給付等情，有107年至108年綜
    合所得稅各類所得資料清單及財產歸屬資料清單【本院109
    年度司消債調字第707號卷（下稱調卷）第13至15頁】、109
    年稅務電子閘門財產所得調件明細表（本案卷第68頁）、財
    產及收入狀況說明書（調卷第4頁）、債權人清冊（調卷第5
    頁）、戶籍謄本（調卷第7頁）、勞工保險被保險人投保資
    料表（調卷第17頁）、個人商業保險查詢結果表（本案卷第
    25頁）、財團法人金融聯合徵信中心前置協商專用債權人清
    冊（調卷第8至10頁）、信用報告（調卷第11至12頁）、社
    會補助查詢表（本案卷第37至39頁）、高雄市政府都市發展
    局函（本案卷第32頁）、勞動部勞動力發展署高屏澎東分署
    函（本案卷第34頁）、勞動部勞工保險局函（本案卷第33頁
    ）、健保投保紀錄（調卷第19頁）、存簿暨銀行帳戶開戶明
    細表（本案卷第30頁、第46至49頁）、收入切結書（調卷第
    16頁、本案卷第18頁）、工作說明書（本案卷第19頁）等附
    卷可證。依聲請人上述工作、收入情形，認以聲請人自陳每
    月收入24,000元，核算其現在償債能力之基礎，堪認妥適。
  ㈢關於聲請人個人日常必要支出部分，聲請人固主張每月支出1
    7,500元（包含每月房屋租金5,500元）乙情，並提出租賃契
    約（本案卷第20至22頁）、發票暨收據（本案卷第23至24頁
    ）為證。惟按債務人必要生活費用，以最近1年衛生福利部
    或直轄市政府所公告當地區每人每月最低生活費1.2倍定之
    ，消債條例第64條之2第1項定有明文。本院參酌衛福部社會
    司所公告110年度高雄市最低生活費為13,341元，又該最低
    生活費用之標準，係照當地最近1年平均每人消費支出60％訂
    定，依其基準之家庭收支調查報告調查表格式所示有關經常
    性支出之調查項目，包括利息支出、食品、衣著、房租及水
    費、電費、醫療保健、交通、娛樂、教育等，已涵蓋聲請人
    所陳報之支出項目。是本院認聲請人必要生活費用以最低生
    活費之1.2倍即16,009元計算已足，逾此範圍難認必要。
  ㈣承上，聲請人目前每月收入約24,000元，扣除個人必要支出1
    6,009元後，剩餘7,991元，而聲請人目前負債總額為6,213,
    674元（調卷第35至51頁、第55頁、第61至69頁，包括：合
    作金庫銀行、台北富邦銀行、國泰世華銀行、兆豐銀行、花
    旗銀行、永豐銀行、第一金融資產管理股份有限公司、元大
    國際資產管理股份有限公司、良京實業股份有限公司、摩根
    聯邦資產管理股份有限公司），扣除富邦人壽保單解約金後
    ，以每月所餘逐年清償，至少須約64年【計算式：（6,213,
    674－79,023）÷7,991÷12≒64】始能清償完畢，應認其已不能
    清償債務。此外，聲請人無擔保或無優先權之債務總額未逾
    1,200萬元，且無消債條例第6條第3項、第8條或第46條各款
    所定駁回更生聲請之事由存在。則聲請人聲請更生為有理由
    ，應予准許，爰命司法事務官進行本件更生程序。
四、依消債條例第11條第1 項、第45條第1 項、第16條第1 項，
    裁定如主文。
中　　華　　民　　國　　110 　年　　7 　　月　　28　　日
              　　民事庭　　  法　官　陳宛榆
以上正本係照原本作成。
本裁定不得抗告。
中　　華　　民　　國　　110 　年　　7 　　月　　28　　日

  　                          書記官　何福添